臺灣臺中地方法院刑事判決　　　　　　　96年度易字第2973號
公　訴　人　臺灣臺中地方法院檢察署檢察官
被　　　告　甲○○
上列被告因贓物案件，經檢察官提起公訴（96年度偵字第5996號）
，本院判決如下：
    主    文
甲○○收受贓物，處有期徒刑參月，如易科罰金，以新臺幣壹仟
元折算壹日，減為有期徒刑壹月又拾伍日，如易科罰金，以新臺
幣壹仟元折算壹日。
    犯罪事實
一、甲○○明知車牌號碼BCM—一六五號機車車牌一面（下稱系
    爭車牌，該機車為乙○○所有，於民國九十五年十二月三十
    日凌晨零時許，在臺中市○○區○○路五十七之二十五之一
    號前，遭不詳姓名之人所竊取），係來路不明之贓物，竟因
    其所有之車牌號碼JKF—八七三號車牌一面因無照駕駛遭警
    暫扣，為避免騎乘上開重機車外出行駛遭警取締，竟於不詳
    時、地，以不詳方式，向不知名之人士收受乙○○所失竊之
    系爭車牌一面後，旋將所收受之系爭車牌一面懸掛在其所有
    之前揭重機車上使用。嗣於九十六年二月十二日十八時許，
    甲○○騎乘其所有之前揭重機車行經臺中市○區○○路與民
    權路口時，為警攔檢查獲，並扣得系爭車牌一面。
二、案經臺中市警察局第一分局報告臺灣臺中地方法院檢察署檢
    察官偵查起訴。
    理    由
一、按現行刑事訴訟法為保障被告之反對詰問權，排除具有虛偽
    危險性之傳聞證據，以求實體真實之發見，於該法第一百五
    十九條第一項明定被告以外之人於審判外之言詞或書面陳述
    ，除法律有規定者外，不得作為證據。又被告以外之人於審
    判外之陳述，雖不符前四條之規定（即刑事訴訟法第一百五
    十九條之一至同條之四），而經當事人於審判程序同意作為
    證據，法院審酌該言詞陳述或書面陳述作成時之情況，認為
    適當者，亦得為證據；當事人、代理人或辯護人於法院調查
    證據時，知有第一百五十九條第一項不得為證據之情形，而
    未於言詞辯論終結前聲明異議者，視為有前項之同意，刑事
    訴訟法第一百五十九條之五定有明文。本件檢察官、被告並
    未就卷內證據資料之證據能力有所爭執，且迄於言詞辯論終
    結前，均未主張有刑事訴訟法第一百五十九條第一項不得為
    證據之情形，是應認已同意卷內證據均得作為證據，且經本
    院審酌後，認無不適當之情形，應認本案調查之卷內證據均
    有證據能力，合先敘明。
二、訊據被告甲○○固坦承其所有之車牌號碼JKF—八七三號車
    牌一面因無照駕駛遭警暫扣，又其於九十六年二月十二日十
    八時許，騎乘其所有之前揭重機車行經臺中市○區○○路與
    民權路口時，為警攔檢查獲，其機車上並懸掛BCM—一六五
    號機車車牌一面之事實不諱，然矢口否認有何上開收受贓物
    犯行，辯稱：伊確實不知機車上為何會懸掛他人失竊之機車
    車牌，伊也是被查獲時方知機車上懸掛他人失竊之機車車牌
    云云。惟查系爭車牌一面，係被害人乙○○於九十五年十二
    月三十日凌晨零時許，在臺中市○○區○○路五十七之二十
    五之一號前失竊一節，業據被害人乙○○於警詢中證述甚明
    ，並有贓物認領保管單、車輛竊盜詳細資料畫面各一紙附卷
    可稽。至被告雖以前揭情詞置辯，然查被告對於何以其所有
    之車輛上會懸掛他人失竊之車牌乙節，始終無法提出相關合
    理之說明，並供本院查證以實其說，其空言置辯，已難採信
    ，況被告機車車牌既遭員警暫扣，其為免因未懸掛車牌遭員
    警開單告發，亦確有收受他人失竊車牌之動機；又細觀被告
    本案為警查獲時所拍攝之照片，系爭車牌係以生鏽之鐵線綑
    綁於被告騎乘之機車上，外觀即為醒目，則被告機車車牌既
    早於九十五年四月九日因無照駕駛遭警暫扣，被告應早已習
    慣機車未懸掛車牌之外貌，則縱系爭車牌係他人主動懸掛在
    被告機車上，然機車既為被告日常代步之工具，被告對於機
    車上已懸掛他人之車牌而外貌上已有重大之改變，當無不知
    之理，然被告竟仍繼續使用該車牌，被告有收受贓物即系爭
    車牌之意思，亦灼然甚明。綜上所述，本件事證明確，被告
    上開收受贓物犯行，堪以認定。
二、核被告所為，係犯刑法第三百四十九條第一項收受贓物罪。
    爰審酌被告前無不良素行，然本件收受他人失竊之贓物，徒
    增他人回復失竊物品之困難，然收受之贓物價值非高，暨被
    告於本院審理時猶矢口否認犯行，尚無悔意之犯罪後態度等
    一切情狀，量處如主文所示之刑，並諭知易科罰金之折算標
    準，以資懲儆。末查被告犯罪時間係在九十六年四月二十四
    日之前所犯，所犯符合中華民國九十六年罪犯減刑條例之減
    刑條件，應依該減刑條例第二條第一項第三款之規定，減其
    刑期二分之一，並依同條例第九條之規定，併諭知易科罰金
    之折算標準，附此敘明。
據上論斷，應依刑事訴訟法第二百九十九條第一項前段，刑法第
三百四十九條第一項、第四十一條第一項前段，刑法施行法第一
條之一第一項、第二項前段，中華民國九十六年罪犯減刑條例第
二條第一項第三款、第七條、第九條，判決如主文。
中　　華　　民　　國　　96　　年　　11　　月　　5　　日
                  刑事第十庭    法  官  黃炫中
上正本證明與原本無異。
如不服本判決，應於收受送達後10日內向本院提出上訴書狀（應
敘述具體理由並附繕本）。
上訴書狀如未敘述理由，應於上訴期間屆滿後20日內補提理由書
於本院。
                                書記官  黃珮華
中　　華　　民　　國　　96　　年　　11　　月　　5　　日
附錄論罪科刑法條
中華民國刑法第349條
（普通贓物罪）
收受贓物者，處 3 年以下有期徒刑、拘役或 5 百元以下罰金。
搬運、寄藏、故買贓物或為牙保者，處 5 年以下有期徒刑、拘役
或科或併科 1 千元以下罰金。
因贓物變得之財物，以贓物論。
